【裁判字號】    92,訴,51
【裁判日期】    920404
【裁判案由】    毒品危害防制條例
【裁判全文】
臺灣宜蘭地方法院刑事判決                            九十二年度訴字第五一號
    公  訴  人  臺灣宜蘭地方法院檢察署檢察官
    被      告  乙○○
    選任辯護人  李秋銘
                黃金亮
右列被告因違反毒品危害防制條例案件，經檢察官提起公訴（九十一年度偵字第二二
二五號），本院判決如左：
    主  文
乙○○共同轉讓第一級毒品，處有期徒刑壹年。
    事  實
一、乙○○與林榮杰（臺灣宜蘭地方法院檢察署檢察官偵查中）係同居男女關係，民
    國九十一年八月二十八日前數日某日晚上，林榮杰因綽號「太歲」之友人丙○○
    向其索討第一級毒品海洛因施用抵癮，竟與乙○○共同基於轉讓第一級毒品海洛
    因之犯意連絡，由乙○○持林榮杰所交付之毒品海洛因一小包，在宜蘭縣宜蘭市
    ○○路慧燈補習班前，無償提供丙○○施用。嗣於九十一年八月二十八日下午五
    時三十分許，宜蘭縣警察局宜蘭分局持搜索票搜索林榮杰位於宜蘭縣宜蘭市○○
    ○路二五九巷二三號住處時，在場之乙○○即於有偵查犯罪職權之公務員未發覺
    之前，主動向宜蘭分局警員甲○○自首而供出上開犯罪。
二、案經宜蘭縣警察局宜蘭分局報告臺灣宜蘭地方法院檢察署檢察官偵查起訴。
    理  由
一、訊據被告乙○○對於在右揭時、地受林榮杰指示而無償轉讓第一級毒品海洛因與
    證人丙○○施用之事實坦承不諱，核與證人丙○○到庭證述之情節相符，其自白
    應與事實相符，事證明確，被告犯行應堪認定。
二、按海洛因為毒品危害防制條例第二條第二項第一款所定之第一級毒品，核被告乙
    ○○轉讓之行為，係犯毒品危害防制條例第八條第一項之轉讓第一級毒品罪。被
    告與林榮杰間，有犯意連絡及行為分擔，為共同正犯。被告持有海洛因後進而轉
    讓之，其持有之低度行為應為轉讓之高度行為所吸收，不另論罪。又公訴意旨認
    被告先於九十一年七、八月間不詳時間，在宜蘭縣宜蘭市慧燈補習班前，將價值
    新台幣（下同）二千元之海洛販售予某年籍姓名不詳之成年男子，復於同年八月
    間不詳時點，在前開補習班前，將價值一千元之海洛因販售予丙○○，認被告所
    為係連續犯毒品危害防制條例第一項販賣第一級毒品罪，惟該「姓名年籍不詳之
    成年男子」其人無從傳喚調查，此部分尚乏積極證據足資證明被告有販賣之行為
    ，惟此部分公訴人認與前揭被告有罪部分有連續犯裁判上一罪之關係，爰不另為
    無罪之諭知。而訊據被告固供承於前揭時地有向證人丙○○收取一千元之事實，
    惟否認此為販賣毒品海洛因之對價，辯稱係林榮杰要伊收的，伊並不知林榮杰收
    此錢之原因等語，而證人丙○○於本院調查時到庭證稱：「那包海洛因是他（指
    林榮杰）送給我的，我所拿的壹仟元是要還給他的，因為之前我有欠林榮傑（杰
    之誤）壹仟元，我拿給乙○○的時候沒有跟他講說這一千元是要還給林榮杰，我
    以為她知道這一千元是要還給林榮傑（杰之誤）的借款。」、「林榮杰他有海洛
    因都會分一點給我的，我是主動向他要一點海洛因，他給我海洛因都不需要代價
    ，（下略）」、「我打電話給林榮杰，然後他叫在庭被告送過來，沒有給林榮杰
    代價，交給他的壹仟元是要還他之前向他借的錢，（下略）」等語綦詳。按販賣
    係指營利性之讓與行為，而轉讓則指非營利性之讓與行為，而證人丙○○交付之
    一千元既係償還先前之借款，並非購買第一級毒品之代價，已如前述，此外復查
    無其他積極證據足資證明被告有何販賣以牟取金錢圖利之事實，被告之犯行應僅
    成立轉讓第一級毒品罪，本件起訴法條尚有未洽，應予變更。又宜蘭縣警察局宜
    蘭分局持搜索票搜索時，僅知林榮杰涉有毒品等罪嫌，而當場未逮獲林榮杰，然
    在場之被告則於製作筆錄時主動供出上開犯罪等情，業據宜蘭分局偵查員甲○○
    到庭證述在卷，是被告在犯罪未發覺之前，向有偵查犯罪職權之公務員告知其犯
    罪，即與刑法第六十二條前段規定自首之條件相符，應依法減輕之。爰審酌被告
    犯罪之動機、目的、手段，犯罪時所受之刺激及其品性、生活狀況、智識程度、
    犯罪所生之損害，及犯罪後態度等一切情狀，量處如主文所示之刑。
據上論結，應依刑事訴訟法第二百九十九條第一項前段、第三百條，毒品危害防制條
例第八條第一項，刑法第十一條前段、第二十八條、第六十二條前段，判決如主文。
本案經檢察官賴慶祥到庭執行職務
中    華    民    國      九十二        年      四      月      四      日
                                  臺灣宜蘭地方法院刑事第二庭
                                          法  官  林  楨  森
右正本證明與原本無異。
如不服本判決，應於判決送達後十日內向本院提出上訴狀( 應附繕本 )。
                            書記官  李  明  威
中    華    民    國      九十二        年      四      月      四      日
毒品危害防制條例第八條第一項
轉讓第一級毒品者，處一年以上七年以下有期徒刑，得併科新台幣一百萬元以下罰金
。


司法院資訊處製作；財團法人民間司法改革基金會備份。
